---
title: "DREAMR_R"
author: "Sejin Park"
date: "2015년 8월 23일"
output: 
  html_document: 
    keep_md: yes
---

## helloworld
```{r}
plot(iris)
```

## 시간
```{r}
str(Nile)
head(Nile)
plot(Nile)
```

## 공간 
```{r}
str(volcano)
head(volcano)
filled.contour(volcano)
```

## 분포
```{r}
?hist
hist(Nile)
```

## 관계
```{r}
plot(cars)
```

## 비교 
```{r}
?InsectSprays
```

X축 : 살충제의 종류
Y축 : 살충제를 뿌리고 남아있는 벌레 수 

```{r}
str(InsectSprays)
boxplot(InsectSprays$count ~ InsectSprays$spray)
```
  
## 데이터 타입  
데이터의 요소 하나하나가 가지는 속성  

##다섯가지 
- numeric 숫자
- character 문자 
- factor   
- logical   
- NA

## numeric 
integer 
```{r}
num01 = 1
```

## double

## character
```{r}
chr01 <- '10'
chr02 <- 'hello world'
chr03 <- '안녕'
```

## factor
범주형 자료 (category)
'a','a','a', 'b','b'는
1,1,1,2,2 : levels "a", "b"
우리 눈에는 문자처럼 보이지만
내부에서는 숫자처럼 계산될 수 있어요. 

## logical 
TRUE/FALSE
T와 F로 줄여쓸 수 있다. 
Numeric 안에 포함시킨 이유는
TRUE + TRUE
를 실행시켜보세요. 
TRUE는 1, FALSE는 0의 값을 가지고 있다. 

```{r}
sum(T,T,T,F,F)
```

## NA는 Not available 을 의미
결측치 Missing Value를 표시한다. 


## 데이터를 담아내는 구조. 

벡터, 행렬, 시계열, 리스트, 데이터 프레임 등
여기서는 벡터와 데이터 프레임만 다룰게요!
  
## vector 

동일한 타입의 데이터를 한 개 이상 저장해둔 형태 
한개도 됩니다. c()로 생성 

```{r}
vector01 = c(1,2,3,4,5)
vector02 = 1:10
vector03 = c('a','b','c','d')

c(1,2,3,4,5)
c(1,2,3,4,'5')
c(1,2,3,4,5.0)
```

## Vector 
vector[숫자n]
```{r}
vector01
vector01[3]
vector01[1:3]
```


```{r}
vector01[c(T,F,T,F,T)]
vector01 > 3  # 조건을 만든다. 
vector01[vector01 > 3]
```

%% 나머지 연산자. 
벡터[인덱스]
```{r}
vector01
vector01 %% 2 == 0
vector01[vector01 %% 2 == 0]
```


vector02 = 1:10 에서 홀수만 출력해보세요. 
```{r}
vector02 = 1:10
vector02 %% 2
as.logical(vector02 %% 2)
vector02[as.logical(vector02 %% 2)]
vector02[vector02 %% 2 ==1]

```

## data.frame
행과 열의 길이가 일정하고
각 열마다 다른 형태의 자료를 담을 수 있다. 
데이터베이스나 스프레드시트와 유사한 형태를 보인다. 

```{r}
score_df = data.frame(
  math = c(40, 70, 80),
  korean = c(50,60,70),
  english = c(30,40,50),
  art = c('A','A','C')
)

score_df$math
score_df$art

```

새로운 열을 만들때는 데이터프레임$새로운열이름 <- 벡터 
```{r}
score_df$sum = score_df$math +
              score_df$korean +
              score_df$english
```

이름으로 접근 하는 방법. 
데이터를 수정하는 방법. 

6번째 열에 mean이라는 이름으로 국영수의 평균 점수를 넣어보세요. 
```{r}
score_df$mean    <-   (score_df$sum)/3
score_df
```

data.frame[행,열]

```{r}
score_df
#2행2열
score_df[2,2]
# 모든행,2열
score_df[,2]
# 2열, 모든행
score_df[2,]

score_df[,c(1,3)]

# 국어, 미술 열 추출 
score_df[,c('korean','art')]

#수학점수가 50이 넘는 행
score_df[score_df$math > 50, ]

```


여러분 안녕하세요. 


