---
title: "dreamR_day06_graph"
author: "Sejin Park"
date: "2015. 9. 13."
output: 
  html_document: 
    keep_md: yes
---



```{r}
library(ggplot2)

ggplot() +
  geom_point(data = iris,
             aes(x = Sepal.Length, y=Sepal.Width, colour = Species))

```
## 여러개의 레이어를 겹쳐서 그릴 수 있다. 

```{r}
ggplot() + 
  geom_point(data = iris, aes(x = Sepal.Length, y = Sepal.Width)) +
  geom_smooth(data = iris, aes(x = Sepal.Length, y = Sepal.Width))

```


공통적으로 반영되는 요소들은 미리 정의해 둘 수 있다.   
ggplot2의 결과물은 객첼 저장할 수 있다. 

```{r}
ggplot(data = iris, aes(x= Sepal.Length, y = Sepal.Width)) +
  geom_point() +
  geom_smooth()

iris_plot = ggplot(data = iris, 
                   aes(x = Sepal.Length, y = Sepal.Width))

iris_plot +
  geom_point() +
  geom_smooth()

```


data = diamonds
aes 는 x=carat, y=price일때 
geom_point를 사용해서 산점도(scatter plot) 그리기. 

```{r}
data = diamonds
head(data)
```

## Parameter

```{r}
iris_plot +
  geom_point(size = 3, colour = 'red') +
  geom_smooth()

# parameter 지정 (에스테틱 일괄 지정)
```
사용가능한 에스테틱 확인하기 
?geom_point 

## Parameter
```{r}
iris_plot + 
  geom_point(size = 3, colour = 'red') +
  geom_smooth(method = 'lm')

```


```{r}
# 선의 모양 변경 
iris_plot +
  geom_point(size =3 , colour = 'red') +
  geom_smooth(linetype = 2)

# standard error 의 범위를 표현하지 않는다. 
iris_plot + 
  geom_point(size = 3, colour = 'red') +
  geom_smooth(se= FALSE)

```

data = iris
aes는 x=Species , y= Sepal.Width 일 때, 
geom_boxplot를 사용해서 boxplot 그리기
면의 색상(fill)은 #3399ff
선의 색상(colour 또는 color)은 #c8b923

```{r}

iris_plot = ggplot(data = iris, 
          aes(x = Species, y = Sepal.Width))


iris_plot + 
  geom_boxplot(fill='#3399FF', colour='#C8B923')
iris_plot + 
  geom_boxplot(fill='#3399FF', colour='blue')

```

## Position Adjustment

```{r}
ggplot(data = mpg, aes(displ, hwy)) +
  geom_point(position = "jitter") + 
  geom_smooth()

# 누적 막대그래프 

ggplot(mtcars,
  aes(factor(cyl), fill = factor(vs)))+
  geom_bar(position = "stack")

ggplot(mtcars,
  aes(factor(cyl), fill = factor(vs)))+
  geom_bar(position = "fill")

ggplot(mtcars,
  aes(factor(cyl), fill = factor(vs)))+
  geom_bar(position = "dodge")
```

data = diamonds
aes는 x=clarity, fill=cut일 때 
geom_bar를 사용해서 누적 막대 그래프 그리기. 

```{r}

head(diamonds, 10)

ggplot(diamonds, 
    aes(x=clarity, fill=cut))+ 
    geom_bar(position="stack")

```



```{r}
dia_bar <- ggplot(diamonds, aes(x=cut, fill=cut)) + geom_bar()
dia_bar + scale_fill_brewer()
```




```{r}
dia_bar + 
  scale_fill_brewer(palette = 'Paired')

dia_bar + 
  scale_fill_brewer(palette = 'Accent')

```


## Coordinate System 

기본값은 Cartesian 이다. ( coord_cartesian() )

좌표계에 대한 세부적인 옵션을 지정하거나 좌표계를 변경하고 X,Y축을 변경하는 것이 가능하다. 
```{r}
dia_bar + 
  coord_flip()
```


```{r}
dia_bar + 
  coord_polar()
```

## Facetting 
데이터들을 부분집합들을 하위 그래프로 분리해서 그릴 수 있다. 

facet_wrap()은 그래프가 수평으로 나열되고
facet_grid()는 수직과 수평으로 각각 다른 변수를 지정할 수 있다. 

```{r}
mtc_point <- ggplot(mtcars, aes(mpg, wt) + geom_point())

mtc_point +
  facet_wrap(~cyl)
```



```{r}
ggplot(iris, aes(x=Sepal.Width, y=Sepal.Length)) +
  geom_point()

ggplot(iris, aes(x=Sepal.Width, y=Sepal.Length)) +
  geom_point() +
  facet_wrap(~ Species) + 
  theme_bw()


```

42page
```{r}
ggplot(data=iris, aes(x=Species, y=Sepal.Width))+
  geom_boxplot(fill='#3399FF', colour='#C8B923')


iris_plot = ggplot(data = iris, 
          aes(x = Species, y = Sepal.Width))

iris_plot + 
  geom_boxplot(fill='#3399FF', colour='#C8B923')

iris_plot + 
  geom_boxplot(fill='#3399FF', colour='blue')

```